臺灣高等法院高雄分院刑事判決　　　 100年度上訴字第1783號
　　上　訴　人
　　即　被　告　葉銘峰
上列上訴人因毒品危害防制條例案件，不服臺灣高雄地方法院10
0 年度審訴字第2415號中華民國100年9月30日第一審判決（起訴
案號：臺灣高雄地方法院檢察署100 年度毒偵字第4431號），提
起上訴，本院判決如下：
    主  文
上訴駁回。
    理  由
一、按不服地方法院之第一審判決而上訴者，應向管轄第二審之
    高等法院為之。上訴書狀應敘述具體理由。第二審法院認為
    上訴書狀未敘述理由，應以判決駁回之，刑事訴訟法第361
    條第1 項、第2 項、第367 條前段分別定有明文。而所謂具
    體理由，必係依據卷內既有訴訟資料或提出新事證，指摘或
    表明第一審判決有何採證認事、用法或量刑等足以影響判決
    本旨之不當或違法，而構成應予撤銷之具體事由，始克當之
    （例如：依憑證據法則具體指出所採證據何以不具證據能力
    ，或依憑卷證資料，明確指出所為證據證明力之判斷如何違
    背經驗、論理法則）；倘僅泛言原判決認定事實錯誤、違背
    法令、量刑失之過重或輕縱，而未依上揭意旨指出具體事由
    ，或形式上雖已指出具體事由，然該事由縱使屬實，亦不足
    以認為原判決有何不當或違法者（例如：對不具有調查必要
    性之證據，法院未依聲請調查亦未說明理由，或援用證據不
    當，但除去該證據仍應為同一事實之認定），皆難謂係具體
    理由，俾與第二審上訴制度旨在請求第二審法院撤銷、變更
    第一審不當或違法之判決，以實現個案救濟之立法目的相契
    合，此有最高法院97年台上字第892 號判決意旨可參照。
二、經查：被告葉銘峰上訴意旨，以其並未施用毒品，何來尿液
    呈海洛因反應為由，指摘原判決不當云云。然查：被告於警
    詢及偵查中均坦承本件送驗尿液為其親自排放並封緘，且被
    告於原審審理中坦承施用第一級毒品海洛因之事實不諱（見
    原審卷第30頁、第32頁），並有高雄市政府警察局林園分局
    查獲毒品案件嫌疑人代號與真實姓名對照表（代號：林偵02
    64）、台灣檢驗科技股份有限公司100 年7 月15日濫用藥物
    檢驗報告（代號：林偵0264）、高雄市政府警察局林園分局
    扣押筆錄及扣押物品目錄表、查獲照片12張等證據在卷可稽
    ，足認被告前開任意性之自白與事實相符，自可採為認定事
    實之證據，參以原審係以簡式審判程序進行，原審因而據以
    論罪科刑，判處有期徒刑10月，並無不合。被告上訴，卻未
    依卷內既有訴訟資料或提出新事證，指摘或表明原審判決有
    何用法或量刑等足以影響判決本旨之不當或違法，揆諸上開
    說明，自非屬得上訴第二審之具體事由。
三、綜上所述，本件揆諸上開法條規定及最高法院判決意旨，被
    告之上訴，難認合法，應予駁回。爰不經言詞辯論，依刑事
    訴訟法第367 條前段、第372 條規定，判決如主文。
中    華    民    國  100     年    11    月    28    日
                刑事第二庭  審判長法  官  林正雄
                                  法  官  邱明弘
                                  法  官  黃壽燕
以上正本證明與原本無異。
如不服本判決應於收受本判決後10日內向本院提出上訴書狀，其
未敘述上訴理由者，並得於提起上訴後10日內向本院補提理由書
狀（均須按他造當事人之人數附繕本）「切勿逕送上級法院」。
中    華    民    國   100    年    11    月    28    日
                                  書記官  戴志穎
附錄本判決論罪科刑法條：
毒品危害防制條例第10條第1項
  施用第一級毒品者，處6 月以上5 年以下有期徒刑。